# **William Ramiro Chaparro Ferrucho**

39 años

Vereda Gotua, Firavitoba, Boyacá

Tel: 3212114392

Email: williamchap@gmail.com



## **PERFIL PROFESIONAL**

Ingeniero de sistemas, con amplia experiencia laboral y profesional en el manejo de sistemas de videoconferencia satelital, encargado de oficina de sistemas de las entidades, prestando soporte técnico de Hardware y software, como docente del área técnica de bachillerato y Capacitaciones de ofimática, administración de painas web de entidades públicas.

Profesional con formación integral con altos valores éticos y morales, con responsabilidad, sentido en lo práctico y sostenible, capacitado para relacionarme y asumir posiciones de dirección, gestión y liderazgo dentro de la sociedad y las empresas privadas y públicas.

### **ESTUDIOS**

2007 Tunja - Boyacá **ingeniero de sistemas** Universidad de Boyacá

## **EXPERIENCIA LABORAL**

2019 OTTIS COMUNICACIONES

Sogamoso, Boyacá Ingeniero de Soporte Técnico

#### Tareas realizadas:

- ✓ Ingeniero residente en Colegios del municipio de Duitama prestando soporte en conexión de servicio de internet, atendiendo los diferentes requerimientos generados por las instituciones.
- ✓ Realización de conexiones de radiofrecuencia para servicio de Internet.

# 2019 EMPRESA SOCIAL DEL ESTADO CENTRO DE SALUD FIRAVITOBA, Sector Público

Firavitoba, Boyacá Ingeniero de Sistemas

Tareas realizadas:

✓ Mantenimiento correctivo y preventivo a equipos de cómputo, periféricos y cámaras de seguridad con las que cuenta la entidad.

# Sector Público *Tunja, Boyacá* Ingeniero de Sistemas Territorial

#### Tareas realizadas:

- ✓ Seguimiento y actualización en los sistemas de información según parámetros de la oficina de sistemas e informática Sede central.
- ✓ Administración, configuración y soporte de los dispositivos de comunicaciones en la sede central.
- ✓ Monitorear los sistemas de información, el uso de los recursos computacionales.
- ✓ Dar soporte, mantenimiento y administrar los sistemas de información, asignados por la jefatura, en la Sede Central y en las Territoriales.
- ✓ Prestar soporte y administrar las bases de datos asignadas de los sistemas de información de la Entidad.
- ✓ Realizar seguimiento al sistema satelital para apoyar los procesos de fortalecimiento institucional programados por la entidad en cumplimiento del factor misional, teniendo en cuenta los puntos satelitales asignadas a la Sede Territorial.
- ✓ Realizar pruebas de funcionamiento a los equipos satelitales y capacitaciones periódicas al personal encargado de la operación de los diferentes puntos satelitales instalados a nivel territorial, entregando informe de diagnóstico de la utilización del servicio satelital.
- ✓ Apoyar el sistema de videoconferencia por cámaras de la entidad a nivel Territorial.
- ✓ Registrar el ingreso y retiros de los usuarios del directorio activo en un informe mensual, velar por la seguridad, confidencialidad e integridad de la información, creación de usuarios y correo electrónico apoyando en la administración de los servidores Windows server 2012 r2 según sea la necesidad.
- ✓ Prestar soporte técnico a los usuarios del sistema, apoyando el adecuado funcionamiento de los programas, aplicativos y soluciones de software, hardware (fallas, la instalación o desinstalación) de la entidad.
- √ Apovar los procesos en infraestructura que estén enfocados a seguridad
- √ y Telecomunicaciones de acuerdo a los protocolos establecidos por la Oficina de Sistemas e informática.
- ✓ Apoyar en el soporte y configuración de los sistemas de Información
- ✓ institucionales en la ESAP, de acuerdo a requerimientos solicitados a mesa de ayuda.
- ✓ Apoyar en la oficina de sistemas e informática brindando soporte
- ✓ requerido en cuanto a infraestructura de red de datos.
- ✓ Apoyar la implementación de la estrategia gobierno en línea desde las
- ✓ Funciones realizadas y relacionadas con el objeto del contrato.
- ✓ Realizar el inventario tecnológico en la sede territorial y cetap
- ✓ manteniendo actualizado; los equipos de cómputo, impresoras, dispositivos de comunicación, UPS y otros elementos que hagan parte de la infraestructura.

# 2016 - 2019 ALCALDÍA DE CUITIVA, Sector Publica Cuitiva, Boyacá Ingeniero de Sistemas

### Tareas realizadas:

- ✓ Diagnostico general para determinar piezas desgastadas o dañadas, asegurando el buen funcionamiento del equipo y prolongar su vida útil.
- ✓ Limpieza interna de los componentes de la CPU para evitar sobrecalentamientos que puedan dañarlos. Así mismo se le dará mantenimiento a los contactos de las tarjetas y cables cuando se considere necesario. Este mantenimiento a los contactos de las tarjetas incluye la eliminación de estática en los componentes.
- ✓ Realizar copias de seguridad (Backup) según requerimiento del usuario.
- ✓ Revisión general del sistema como es: Board, procesador, puertos paralelos y serial, disipadores de calor, fuente de poder y periféricos en general.

- ✓ Limpieza interna y externa de impresoras, incluyendo rodillos, engranaje y cabeza de impresión.
- ✓ Mantenimiento y soporte permanente a la red de datos de la institución.

## 2018 EMPRESA SOCIAL DEL ESTADO CENTRO DE SALUD FIRAVITOBA, Sector Público

Firavitoba, Boyacá Ingeniero de Sistemas

#### Tareas realizadas:

- ✓ Suministrar los equipos, instalarlos y ponerlos en funcionamiento, con la debida capacitación al personal designado por la gerente.
- ✓ Deberá dejar en completo funcionamiento el sistema de seguridad, realizando el debido mantenimiento o suministro de las mismas para un correcto servicio de seguridad.

# 2018 -2019 ALCALDÍA MUNICIPAL DE CALDAS, Sector Publica Caldas, Boyacá Ingeniero de Sistemas

#### Tareas realizadas:

- ✓ Apoyar en la implementación de la Estrategia Gobierno en Línea Territorial, en los componentes de Tic Para Servicios, Tic para Gobierno Abierto; Tic para Gestión y Tic para Seguridad de la Información según las directivas del Decreto 1078 de 2015.
- ✓ Contribuir al incremento de la transparencia en la gestión pública a través de las Plataformas www.caldas-boyaca.gov.co, paginawe@caldas-boyaca.gov.co SUIT brindando mayor visibilidad de los asuntos públicos y facilitando al ciudadano el conocimiento de la gestión del Estado.
- ✓ Administración, creación y/o renovación de usuarios y contraseñas de las plataformas, www.caldas-boyaca.gov.co,paginawe@caldas-boyaca.gov.co Y SUIT y la totalidad de correos institucionales.
- ✓ Web Institucional: Cargue y edición del material fotográfico y de video suministrado: Tendrá a su disposición un equipo de edición de fotografías y videos, para alimentar la información noticiosa y contenida de su sitio web, así como extracción y retoque de imagen para ser utilizados en impresos.
- ✓ Informes de gobierno en línea, reportes, estadísticas, autoevaluaciones: Creación y actualización en el sitio web municipal, de los criterios contemplados en el Nivel Inicial Vertical de Gobierno en Línea, diligenciamiento de la autoevaluación y reporte al articulador de Gobierno en Línea.
- ✓ Formular y evaluar los diferentes tipos de proyectos que brinden solución a las necesidades de la comunidad, a través de la gestión municipal.
- ✓ Realizar soporte y mantenimiento de los equipos de todas y cada una de las dependencias de la Alcaldía Municipal.

# 2016, 2017, 2019 ALCALDÍA DE FIRAVITOBA, Sector Pública *Firavitoba, Boyacá* Ingeniero de Sistemas

#### Tareas realizadas:

- ✓ Brindar soporte a los sistemas de información de la Secretaría de Planeación Municipal.
- ✓ Realizar diagnóstico general de los sistemas de información existentes de la Administración Municipal.
- ✓ Brindar apoyo para la actualización de los sistemas de información de la Secretaría de Planeación.
- ✓ Analizar y formular la solución de problemas concretos en el área propia de tecnología e informática junto con los sistemas de información, utilizando las herramientas tecnológicas aplicadas.
- ✓ Crear y Formar parte del equipo que lidera el proceso de planeación estratégica de tecnología e informática del municipio.
- ✓ Realizar el monitoreo de las tecnologías de información y establecer ventajas competitivas para la administración con base a su utilización.
- ✓ Brindar asesoría en proyectos de servicios informáticos.
- ✓ Analizar las necesidades y recomendar alternativas de solución que sean propias de su campo para el buen funcionamiento de la Administración Municipal.
- ✓ Labores de apoyo relacionadas con el área de sistemas de información geográfica
- ✓ que posea la Secretaría de Planeación Municipal.
- ✓ Brindar apoyo y soporte en el proceso desde la parte de sistemas de información, para el despacho del alcalde, frente a los temas del E.O.T y Plan de Desarrollo.

# 2012- 2013 ASAMBLEA DEPARTAMENTAL DE BOYACÁ, Sector Publica *Tunja, Boyacá* Ingeniero de Sistemas

### Tareas realizadas:

- ✓ Soporte técnico en las diferentes oficinas de la asamblea de Boyacá
- ✓ Administración de la Pagina Web de la Entidad
- ✓ Soporte a la red de datos de la entidad.

## 2010 ESCUELA SUPERIOR DE ADMINISTRACIÓN PÚBLICA, Sector Pública Tunja, Boyacá Capacitador

#### Tareas realizadas:

✓ Dictar Seminario Taller en sistemas a funcionarios de la ESAP Territorial Boyacá-Casanare

## 2009 INSTITUCIÓN EDUCATIVA NUESTRA SEÑORA DE LAS MERCEDES, Sector Público

La Uvita, Boyacá Profesor de tiempo completo área de Sistemas

Tareas realizadas:

✓ Docente del área de sistemas en los grados de secundaria de la institución.

## 2006 GETRONICS COLOMBIA LIMITADA, Sector Privado Tunja, Boyacá <u>Técnica Support Specialist I</u>

Tareas realizadas:

 ✓ Soporte técnico en las diferentes sedes de Bancolombia y cocaví en el Departamento de Boyacá. (Proyecto Bancolombia)

# 2005 - 2006 DEPARTAMENTO ADMINISTRATIVO NACIONAL DE ESTADÍSTICA DANE,

#### **Sector Privado**

Villa de Leyva, Boyacá <u>Técnico Centro de Acopio</u> Tota, Boyacá

Tareas realizadas:

- ✓ Recopilación de información del censo DANE 2005 para ser enviada a sede central en Bogotá
- ✓ Soporte y mantenimiento a equipos de comunicación con los que contaban los encuestadores

### REFERENCIAS LABORALES

#### **Alfonso Becerra Plazas**

ESCUELA SUPERIOR DE ADMINISTRACIÓN PÚBLICA (Tunja-Boyacá)

Coordinador Administrativo

Teléfono: 3103290114 E-mail: alfobece@esap.edu.co

### Maricela Rojas López

OTTIS COMUNICACIONES

Gerente Administrativa

Teléfono: 3132966561 E-mail: comercial@fsdcomunicaciones.com

### **Jacinto Pineda Jiménez**

ESCUELA SUPERIOR DE ADMINISTRACIÓN PÚBLICA (Tunja-Boyacá)

Director Territorial Boyacá-Casanare

Teléfono: 3112380686 E-mail: jacipine@esap.edu.co

## **REFERENCIAS PERSONALES**

Jaime Alberto Sánchez Avella Duitama-Boyacá

Ingeniero Mecánico Teléfono: 3102823998

E-mail: jaime.sanchez@pazdelrio.com

Carlos Fernando Cáceres Márquez Sogamoso-Boyacá

Ingeniero de Sistemas Teléfono: 3202468654

E-mail: carloscaceres74502@hotmail.com

## **FORMACIONES ADICIONALES**

Curso - El Servicio Nacional de Aprendizaje SENA- Trabajo Seguro en Alturas 2016

**Diplomado - Escuela** Superior de Administración Pública – Sistemas de Gestión de Calidad para la Administración Pública- 2014

Diplomado - Escuela Superior de Administración Pública - Docencia Universitaria - 2014

**Seminario- Escuela** Superior de Administración Pública – Administración, mantenimiento y montaje de antenas satelitales fijas y móviles VSAT

Diplomado - Cosistel - Arquitectura y Servicios .Net - 2006

WILLIAM RAMIRO CHAPARRO FERRUCHO

ING. DE SISTEMAS

## https://high5test.com/test/result-your-friend/Mzk0OTQw

